Archief Lesbisch Archief Utrecht ARCH.03404
IISG (Collectie IHLIA)
Archief Lesbisch Archief Utrecht
1982-1985
ARCH03404
Lesbisch Archief Utrecht
0.72 Meters
IISG (Collectie IHLIA) Cruquiusweg 31 1019 AT Amsterdam Nederland ask@iisg.nl URL:
Biografie
Het Lesbisch Archief Utrecht werd opgericht in 1982 met als doel de geschiedenis van het lesbische leven te achterhalen en in kaart te brengen. Het archief werd in 1990 opgeheven na de laatste drie jaar als slapend archief te hebben gefungeerd.
Ordening
De lijst van dit archief is gemaakt door het IHLIA. De beschrijvingen zijn in het jaar 2012 door het IISG geconverteerd uit een interne database van het IHLIA (in Cardbox). Op de verpakking staan ook nog oude collectie-nummers van het IHLIA vermeld, met de codes PA (Persoons Archieven), OA (Organisatie Archieven) of TA (Thema Archieven).
Raadpleging
Beperkt
Voor raadpleging is toestemming nodig van het IHLIA
Geographic Names
Netherlands
Themes
Feminist movements/Women's movements; Sexualities/LGBT movements
Material Type
Archival material
- Correspondentie., 1982-1985.; Doos 1 Map 1; 1 map
- Subsidie Gemeente Utrecht., Doos 1 Map 2; 1 map
- Statuten en financiele correspondentie., 1982-1985.; Doos 1 Map 3; 1 map
- Subsidie provincie Utrecht 1985-1986. Kasboek 1982. Tentoonstellingscatalogus Betje Wolff en Aagje Deken., 1984.; Doos 1 Map 4; 1 map
- Correspondentie., 1983.; Doos 2 Map 1; 1 map
- Subsidie landelijk., Doos 2 Map 2; 1 map
- Kantoor en publiciteit., 1983.; Doos 2 Map 3; 1 map
- Lola (landelijk overleg)., Doos 2 Map 4; 1 map
- Fondsen Logboek 1982. id. 1984-1986. Agenda., 1983.; Doos 2 Map 5; 1 map
- Knipsels 1981. /'82., Doos 3 Map 1; 1 map
- Moedervellen stencils., Doos 3 Map 2; 1 map
- Diversen 1972-1978. (van Selma Coppers)., Doos 3 Map 3; 1 map
- Notulen c.a., 1982-1986.; Doos 3 Map 4; 1 map
- Subsidie., 1982.; Doos 3 Map 5; 1 map
- Diversen., 1982-1984.; Doos 3 Map 6; 1 map
- los in de doos: Kasboek 1982-1984. 2x Logboek 1982-1984. Agenda 1982., 1984-1986. Barboek 1977. (?) Adresboek Receptieboek Benefietfeest Kladschrift Nieuwsschrift Vrouwenstaking., Doos 4 Map 1; 1 doos
- Lesbische Boekhandels en Nederlandse Archieven Discussieflappen (> 1981. ) Boeken: - Sprekend (teksten Lezingencyclus "Vrouwen en letteren" 1979. /'80) - De tweede golf 1973. ) - Beeld evenbeeld zelfbeeld (na 1976. ) - Peter Jaspers: De Enkeling 1985. )., Doos 5 Map 1; 1 doos
- Vrouwenstaking., 1981.; Doos 6 Map 1; 1 map
- Bibliotheek., Doos 6 Map 2; 1 map
- Diversen., Doos 6 Map 3; 1 map
- Vrouwenhuizen., Doos 6 Map 4; 1 map
- Diversen., Doos 7 Map 1; 1 map
- Lezingen e.d., Doos 7 Map 2; 1 map
- Bestuursstukken., Doos 7 Map 3; 1 map
- foto's., Doos 7 Map 4; 1 map
- Literatuur e.d., Doos 8 Map 1; 1 map
- Nieuwsbrief., Doos 8 Map 2; 1 map
- Post., Doos 8 Map 3; 1 map
- Diversen., Doos 8 Map 4; 1 map
- HOMOSOL 1985/19. 86 (lerarenopleiding)., Doos 8 Map 5; 1 map